# 陈版，施工成本如何核算

提问人：liufengwen 时间：2019-04-08 19:42:02
A 公司主要从事管道的水平定向钻穿越工程业务，在施工过程中由于某些工程长度较长，存在工程干到一半受地形等因素影响可能导致施工失败的可能，若失败需从头开始重新打孔穿越，直至穿越成功，原先钻到一半的管线需要废弃。
请问： 1 、应如何核算施工成本？
2 、由于某些工程施工期较长，在核算过程中每个项目能否按一定的比例预提施工损失，待项目实际发生损失时冲减该部分预计损失，若未发生损失，一直保留预提费用或预计负债的余额？
3 、收入是否按完工进度进行核算，若中途打孔失败，重新估算完工进度确认收入？

回答人：chenyiwei
1 、对于施工失败部分（已废弃）的已发生成本，如果后续施工不能利用这些部分的已完成工作，且业主对此不予补偿的，则应立即转入主营业务成本。
2 、理论上不建议采用预提损失的做法，因为不符合会计的基本原则。当然实务中预提一定比例的 “不可预见费”的做法也普遍存在。
3 、如果施工风险和不确定性较大，则需谨慎考虑是否满足 “合同的履行结果能够可靠估计” 的条件。

提问人：liufengwen 时间：2019-04-08 20:07:03
陈版，实务中预提一定比例的“不可预见费” 的上市公司有哪些，能否给举几个差不多行业的例子？

回答人：chenyiwei
有见到过，但具体哪家公司，并没有专门的信息统计，毕竟不是公开信息。
工程成本的预算中普遍会包含这个项目。